臺灣臺北地方法院民事簡易判決
110年度北簡字第9423號
原      告  李美琴  
訴訟代理人  程玟玟  
            吳育通  
            楊士聖  
被      告  林德富  
訴訟代理人  葉丁宗  
上列當事人間請求損害賠償事件，本院於民國110年10月5日言詞
辯論終結，判決如下：
    主    文
被告應給付原告新臺幣捌拾壹萬元，及自民國一百一十年七月十
八日起至清償日止，按年息百分之五計算之利息。
訴訟費用新臺幣捌仟捌佰壹拾元由被告負擔。
本判決得假執行。但被告如以新臺幣捌拾壹萬元預供擔保後，得
免為假執行。
    事實及理由
一、原告主張：被告於民國110年1月10日12時28分許，駕駛車號
    000-0000號自用小客車（下稱系爭A車），行經臺北市中山
    北路4段與圓山涵洞口處，因闖紅燈，撞及原告所有由楊士
    聖所駕駛之車號000-0000號自用小客車（下稱系爭B車）。
    嗣原告所投保之訴外人富邦產物保險股份有限公司（下稱富
    邦公司）雖已將系爭B車修復，但原告另受有系爭B車交易價
    值減損新臺幣（下同）80萬元、鑑定費用1萬元，共計81萬
    元之損害，為此依侵權行為之法律關係，請求被告賠償原告
    81萬元等語。並聲明：㈠如主文第1項所示。㈡願供擔保請准
    宣告假執行。
二、被告辯稱：被告因路況不熟，誤闖紅燈而與系爭B車發生碰
    撞，被告不爭執本件事故之肇事責任，但請法院審酌價值減
    損之金額。被告認為台北市汽車商業同業公會函雖記載修復
    後折價約80萬元，但未考量折舊及電動車折價比率較高之因
    素，且未附計算方式與相關說明，故不具公信力，又原告車
    輛未實際經二手市場買賣，不應認有80萬元之價值減損等語
    。並聲明：原告之訴駁回。
三、查被告於110年1月10日12時28分許，駕駛系爭A車，沿臺北
    市圓山涵洞內道路東向西方向行駛，在中山北路4段與圓山
    涵洞口處闖紅燈時，其右前車頭與楊士聖所駕駛沿中山北路
    4段北向南方向綠燈行駛之系爭B車左前車頭碰撞而肇事之事
    實，有臺北市政府警察局交通警察大隊110年7月9日北市警
    交大事字第1103005066號函檢附之臺北市政府警察局交通警
    察大隊道路交通事故初步分析研判表、臺北市政府警察局中
    山分局道路交通事故現場圖、道路交通事故補充資料表、道
    路交通事故談話紀錄表、道路交通事故調查報告表、行車紀
    錄器畫面截圖、道路交通事故照片黏貼紀錄表等交通事故資
    料在卷可稽（見本院卷第43至77頁），並有臺北市政府警察
    局交通警察大隊110年8月23日北市警交大事字第1103005566
    號函檢附之行車紀錄器畫面及現場監視器畫面等件附卷可佐
    （見本院卷第127至131頁），且為兩造所不爭執，堪信為真
    實，被告駕駛系爭A車因闖紅燈，致與系爭B車碰撞，足見被
    告就本件交通事故之發生為有過失。
四、按因故意或過失，不法侵害他人之權利者，負損害賠償責任
    ；汽車、機車或其他非依軌道行駛之動力車輛，在使用中加
    損害於他人者，駕駛人應賠償因此所生之損害；負損害賠償
    責任者，除法律另有規定或契約另有訂定外，應回復他方損
    害發生前之原狀；第1項情形，債權人得請求支付回復原狀
    所必要之費用，以代回復原狀，民法第184條第1項前段、第
    191條之2、第213條第1項、第3項分別定有明文。次按損害
    賠償之目的在於填補所生之損害，其應回復者，係應有之狀
    態，自應將損害事故發生後之變動狀況考慮在內。故於物被
    毀損時，被害人除得請求賠償修復費用外，就其物因毀損所
    減少之價值，於超過修復費用之差額範圍內，仍得請求賠償
    （最高法院92年度台上字第2746號判決參照）。本件被告不
    法侵害原告之權利，已如前述，則原告依上開規定請求被告
    賠償原告所受之損害，即屬有據。茲就原告請求各項損害之
    金額，應否准許，分述如下：
  ㈠系爭B車交易價值減損部分：
　　查系爭B車經台北市汽車商業同業公會鑑定，鑑定人係由台
    北市汽車商業同業公會理監事中所遴選出具有專業素養且極
    為資深之鑑價人士，組成鑑價委員會，依據當時市場供需行
    情，以實車鑑價及書面鑑價之方式，並參考權威車訊之價格
    資訊，鑑定結果認定系爭B車領牌後於110年1月間之正常行
    情車價為約340萬元，經事故撞損修復後之正常行情車價為
    約260萬元，故於110年1月間之折價為80萬元，此有原告所
    提出之台北市汽車商業同業公會110年3月29日鑑定函，及台
    北市汽車商業同業公會110年8月18日函覆本院之系爭B車鑑
    價評估依據說明在卷可考（見本院卷第21頁、第121至122頁
    ）。本院審酌系爭B車係Tesla Model X Performance型式、
    排氣量5230cc、109年8月出廠，有台北市○○○○○○○○○○○○○路○
    ○○○○○○號查詢汽車車籍資料附卷可憑（見本院卷第21頁、第
    29頁），則系爭B車自109年8月出廠日起至110年1月10日本
    件事故發生時止，僅使用5個月，併參酌系爭B車係以切割後
    接補方式修復，修復後仍有明顯切割之痕跡（見本院卷第12
    0頁、第123頁、第135至137頁、第161頁、第167至171頁）
    ，此就系爭B車於二手市場之交易價格確實影響重大，堪認
    台北市汽車商業同業公會鑑定系爭B車修復後交易價值減損8
    0萬元為可採。被告雖辯稱：台北市汽車商業同業公會未考
    量折舊及電動車折價比率較高，且系爭B車未實際經二手市
    場買賣，不應認有價值減損等語，然查，系爭B車鑑價時已
    通盤考量其車種型式及出廠日期等客觀因素，又被告所辯電
    動車折價比率較高乙節，被告並未就此有利於己之事實舉證
    證明以實其說，被告所辯無足憑取。系爭B車現雖仍為原告
    使用中，惟物具有用益及交換價值，物損壞後縱經修復，其
    價值亦可能因外觀遭破壞或效用降低等客觀因素、或基於一
    般人較不喜好曾受損害物之主觀因素等而減損，系爭B車因
    本件交通事故發生，經鑑定有足以客觀量化之交易價格貶損
    ，縱尚未有實際交易，仍應許原告請求交易價值減損80萬元
    之金錢賠償，始謂公允。
  ㈡鑑定費用部分：
　　原告主張其支出系爭B車因本件交通事故所受交易價值減損
    之鑑定費用1萬元之事實，業據其提出台北市汽車商業同業
    公會收據為證（見本院卷第23頁），而該鑑定結果確實可作
    為兩造間就系爭B車交易價值減損爭議解決之參考，已如前
    述，經核該費用乃原告為證明本件得請求被告賠償之範圍所
    支出之必要費用，屬於原告損害之一部分，原告此部分請求
    ，亦應准許。
五、綜上所述，原告依侵權行為之法律關係，請求被告給付原告
    系爭B車交易價值減損80萬元、鑑定費用1萬元，共計81萬元
    ，及自起訴狀繕本送達翌日即110年7月18日起至清償日止按
    年息5％計算之法定遲延利息，為有理由，應予准許。
六、本判決係就民事訴訟法第427條訴訟適用簡易程序所為被告
    敗訴之判決，依同法第389條第1項第3款規定，應依職權宣
    告假執行。本院並依同法第392條第2項規定，依職權宣告被
    告如預供擔保，得免為假執行。
七、本件訴訟費用額，依後附計算書確定如主文所示金額。
中　　華　　民　　國　　110 　年　　10　　月　　21　　日
              臺灣臺北地方法院臺北簡易庭
                                  法  官  羅富美
計算書：
項        目             金  額（新臺幣）    備    註
第一審裁判費             8,810元
合        計             8,810元
以上判決正本係照原本作成。
如對本判決上訴，須於判決送達後20日內向本庭（臺北市○○○路0
段000巷0號）提出上訴狀 (須按他造當事人之人數附繕本）。
中　　華　　民　　國　　110 　年　　10　　月　　21　　日
                                  書記官  陳鳳瀴